A:Curtius-Picht - [Bestand, Archiv, Familienarchiv]
A:Curtius-Picht - [Bestand, Archiv, Familienarchiv]
Deutsches Literaturarchiv Marbach, Archiv
Curtius-Picht <Familie: 20. Jh.>
A:Curtius-Picht
50 Kästen
Der Briefwechsel zwischen Georg Picht und Edith Picht-Axenfeld (1930-1982) ist nur nach Rücksprache mit Johannes Picht einsehbar. Ausgenommen davon sind nur die Nachkommen der beiden Briefpartner. dkr 15.10.2018
Sperrvermerk
eingeschränkt benutzbar
Gattung
Bestand; Familienarchiv; Archiv
Inhaltsangabe
Archiv der Familien Curtius und Picht. Manuskripte, Briefe, Dokumente und Fotos von Ernst Curtius, Friedrich Curtius und Ernst Robert Curtius, von Max Picht, Werner Picht, Georg Picht, Robert Picht und weiteren Familienmitgliedern, darunter Korrespondenzen mit Hellmut Becker, Margret Boveri, Friedrich Gundolf, Adolf von Harnack, Martin Heidegger, Hartmut von Hentig, Sabine Lepsius, Max Müller, Eugen Rosenstock-Huessy, Max Rychner, Edgar Salin, Albert Schweitzer, Rudolf Smend, Bruno Snell, Max Weber, Carl Friedrich von Weizsäcker u.a.
- A:Curtius-Picht°Curtius, Ernst - [Kryptobestand, Nachlass], Deutsches Literaturarchiv Marbach, Archiv; Curtius, Ernst (1814-1896); A:Curtius-Picht°Curtius, Ernst
  Sperrvermerk
  benutzbar
  Unterbestandsart
  Kryptobestand; Nachlass
  - Curtius, Ernst: Konvolut Gedichte [Gedichte], ohne Datum; Deutsches Literaturarchiv Marbach, Archiv; HS.2013.0024.00019; 2 Bl.
    Personen
    Curtius, Ernst (1814-1896)
    Entstehungsorte
    ohne Ort
    Gattungen
    Gedichte
  - Curtius, Ernst: Grabrede von Auguste Curtius, geb. Reichhelm [Prosa. Reden und Vorträge], 12.08.1851; Deutsches Literaturarchiv Marbach, Archiv; HS.2013.0024.00020; 1 Bd.
    Prosa; Reden und Vorträge
  - Curtius, Ernst: Taufrede zur Taufe von Dorothea Curtius [Prosa. Reden und Vorträge], 19.03.1854; Deutsches Literaturarchiv Marbach, Archiv; HS.2013.0024.00021; 1 Bd.
  - Curtius, Ernst: Traurede zur Trauung von Ernst Curtius und Clara Reichhelm [Prosa. Reden und Vorträge], 12.02.1853; Deutsches Literaturarchiv Marbach, Archiv; HS.2013.0024.00022; 1 Bd.
  - Curtius, Ernst: Erinnerungsblätter Mai 1856 [Verschiedenes. Autobiografisches], 01.05.1856[ca.]; Deutsches Literaturarchiv Marbach, Archiv; HS.2013.0024.00023; 1 Bd.
    Verschiedenes; Autobiografisches
  - Curtius, Ernst: Gästebuch [Verschiedenes], 1848-1885; Deutsches Literaturarchiv Marbach, Archiv; HS.2013.0024.00024; 1 Bd.
    Verschiedenes
  - Curtius, Ernst: Notizen zur Geschichte Olympias [Verschiedenes], ohne Datum; Deutsches Literaturarchiv Marbach, Archiv; HS.2013.0024.00025; 1 Bl. Mit 1 Umschl.
  - Curtius, Ernst an Curtius, Friedrich [Briefe], 1890-1896; Deutsches Literaturarchiv Marbach, Archiv; HS.2013.0024.00026; 41 Br. 42 Bl.
    Curtius, Ernst (1814-1896); Curtius, Friedrich (1851-1933); Curtius, Louise (1857-1919)
    Berlin; Darmstadt; ohne Ort
    Briefe
  - Curtius, Ernst an Curtius, Georg [Briefe], 1869-1885; Deutsches Literaturarchiv Marbach, Archiv; HS.2013.0024.00027; 25 Br. 26 Bl.
    Curtius, Ernst (1814-1896); Curtius, Georg (1820-1885)
    Berlin; Paris; ohne Ort
  - Curtius, Ernst an Curtius, Georg [Briefe], 1869-1885[ca.]; Deutsches Literaturarchiv Marbach, Archiv; HS.2013.0024.00028; 37 Br. 92 Bl. Abschriften
    Berlin; ohne Ort
  - Curtius, Ernst an Curtius, Louise [Briefe], 1885-1896[ca.]; Deutsches Literaturarchiv Marbach, Archiv; HS.2013.0024.00029; 44 Br., 1Kt. 46 Bl.
    Curtius, Ernst (1814-1896); Curtius, Louise (1857-1919)
    Berlin; Darmstadt; Baden-Baden; ohne Ort
  - Curtius, Ernst an Curtius, Clara [Briefe], 1883-1895; Deutsches Literaturarchiv Marbach, Archiv; HS.2013.0024.00030; 17 Br., 10 Kt. 27 Bl.
    Curtius, Ernst (1814-1896); Curtius, Clara (1828-1900)
    Genf; Thann; Regensburg; Frankfurt am Main; Linz; Colmar; ohne Ort
  - Curtius, Ernst an Wattenbach, Sophie [Briefe], 1833-1844[ca.]; Deutsches Literaturarchiv Marbach, Archiv; HS.2013.0024.00031; 16 Br. 42 Bl. überw. Abschr.
    Curtius, Ernst (1814-1896); Wattenbach, Sophie
    Bonn; Göttingen; Augsburg; Altona; ohne Ort
  - Curtius, Ernst an Curtius, Amelie [Briefe], 06.09.1886; Deutsches Literaturarchiv Marbach, Archiv; HS.2013.0024.00032; 1 Bl.
    Curtius, Ernst (1814-1896); Curtius, Amelie
  - Curtius, Ernst an Curtius, Cäcilie [Briefe], 28.08.1894; Deutsches Literaturarchiv Marbach, Archiv; HS.2013.0024.00033; 1 Bl.
    Curtius, Ernst (1814-1896); Curtius, Cäcilie
    Bad Gastein
  - Curtius, Ernst an Curtius, Karl Georg [Briefe], 1832; Deutsches Literaturarchiv Marbach, Archiv; HS.2013.0024.00034; 2 Br. 5 Bl. 2 Abschr., 1 Original
    Curtius, Ernst (1814-1896); Curtius, Karl Georg (1771-1857)
    Lübeck; ohne Ort
  - Curtius, Ernst an Curtius, Karl Georg [Briefe], 1841-1844[ca.]; Deutsches Literaturarchiv Marbach, Archiv; HS.2013.0024.00035; 5 Br. 10 Bl. überw. Abschr.
    Curtius, Ernst (1814-1896); Curtius, Karl Georg (1771-1857); Curtius, Dorothea
  - Curtius, Ernst an Lepsius, Dora [Briefe], 1892[ca.]; Deutsches Literaturarchiv Marbach, Archiv; HS.2013.0024.00036; 2 Br. 3 Bl.
    Curtius, Ernst (1814-1896); Lepsius, Dora (1854-1931) [mutmaßlich]
  - Curtius, Ernst an Curtius, Ernst Robert [Briefe], 1892-1895; Deutsches Literaturarchiv Marbach, Archiv; HS.2013.0024.00037; 5 Br. 5 Bl.
    Curtius, Ernst (1814-1896); Curtius, Ernst Robert (1886-1956)
  - Curtius, Ernst an Curtius, Friedrich [Briefe], 1885-1896; Deutsches Literaturarchiv Marbach, Archiv; HS.2013.0024.00038; 17 Br.,3 Kt. 22 Bl. teilw. Abschr.
    Curtius, Ernst (1814-1896); Curtius, Friedrich (1851-1933)
    Berlin; Freiburg im Breisgau; ohne Ort
  - Curtius, Ernst an Curtius, Georg [Briefe], ohne Datum; Deutsches Literaturarchiv Marbach, Archiv; HS.2013.0024.00039; 3 Br. 4 Bl.
    Curtius, Ernst (1814-1896); Curtius, Georg (1820-1885) [mutmaßlich]; Curtius, Theodor (1811-1889) [mutmaßlich]
  - Curtius, Ernst an Curtius, Georg [Briefe], 19.02.1875; Deutsches Literaturarchiv Marbach, Archiv; HS.2013.0024.00040; 1 Bl.
  - Curtius, Ernst an Curtius, Theodor [Briefe], 17.06.1853; Deutsches Literaturarchiv Marbach, Archiv; HS.2013.0024.00041; 1 Bl. Abschr.
    Curtius, Ernst (1814-1896); Curtius, Theodor (1811-1889)
    Berlin
  - Curtius, Ernst an Erlach-Hindelbank, Sophie von [Briefe], 1885-1896; Deutsches Literaturarchiv Marbach, Archiv; HS.2013.0024.00042; 2 Br.2 Bl.
    Curtius, Ernst (1814-1896); Erlach-Hindelbank, Sophie von (1820-1912)
  - Curtius, Ernst an Gelzer, Heinrich [Briefe], 1889-1896; Deutsches Literaturarchiv Marbach, Archiv; HS.2013.0024.00043; 11 Br. 11 Bl.
    Curtius, Ernst (1814-1896); Gelzer, Heinrich (1847-1906)
    Lichtenfeld; ohne Ort
  - Curtius, Ernst an Luise <Baden, Großherzogin> [Briefe], ohne Datum; Deutsches Literaturarchiv Marbach, Archiv; HS.2013.0024.00044; 1 Bl. Mit 1 Umschl.
    Curtius, Ernst (1814-1896); Luise <Baden, Großherzogin> (1838-1923)
  - Curtius, Ernst an Neumann, Carl [Briefe], 07.03.1896; Deutsches Literaturarchiv Marbach, Archiv; HS.2013.0024.00045; 1 Bl. Abschr.
    Curtius, Ernst (1814-1896); Neumann, Carl
  - Curtius, Ernst an Curtius, Dorothea [Briefe], 22.04.1932; Deutsches Literaturarchiv Marbach, Archiv; HS.2013.0024.00046; 1 Br. 3 Bl. Original und Abschr.
    Curtius, Ernst (1814-1896); Curtius, Dorothea
  - Curtius, Ernst an Reichhelm, Anna [Briefe], 1881-1894[ca.]; Deutsches Literaturarchiv Marbach, Archiv; HS.2013.0024.00047; 12 Br.13 Bl. Mit 1 Umschl. Mit 1 Beil.
    Curtius, Ernst (1814-1896); Reichhelm, Anna
    Leipzig; Thann; Berlin; ohne Ort
  - Curtius, Ernst an Unbekannte [Briefe], 1834-1896[ca.]; Deutsches Literaturarchiv Marbach, Archiv; HS.2013.0024.00048; 26 Br.31 Bl. Teilw. Abschr. Mit 3 Beil.
    Curtius, Ernst (1814-1896); Unbekannte
    Baden-Baden; Thann; ohne Ort
  - Curtius, Karl Georg an Curtius, Ernst [Briefe], 17.11.1836; Deutsches Literaturarchiv Marbach, Archiv; HS.2013.0024.00049; 3 Bl. Abschr.
    Curtius, Karl Georg (1771-1857); Curtius, Ernst (1814-1896)
    Lübeck
  - Curtius, Caroline an Curtius, Ernst [Briefe], 15.08.1894; Deutsches Literaturarchiv Marbach, Archiv; HS.2013.0024.00050; 1 Bl.
    Curtius, Caroline; Curtius, Ernst (1814-1896)
    New Orleans, La.
  - Curtius, Ernst Robert an Curtius, Ernst [Briefe], ohne Datum[31.08.]; Deutsches Literaturarchiv Marbach, Archiv; HS.2013.0024.00051; 1 Blatt
    Curtius, Ernst Robert (1886-1956); Curtius, Ernst (1814-1896) [mutmaßlich]
  - Curtius, Friedrich an Curtius, Ernst [Briefe], 1996[ca.]; Deutsches Literaturarchiv Marbach, Archiv; HS.2013.0024.00052; 2 Br. 3 Bl. Mit 1 Beil.
    Curtius, Friedrich (1851-1933); Curtius, Ernst (1814-1896)
    Thann; ohne Ort
  - Curtius, Georg an Curtius, Ernst [Briefe], 17.02.1885; Deutsches Literaturarchiv Marbach, Archiv; HS.2013.0024.00053; 1 Bl.
    Curtius, Georg (1820-1885); Curtius, Ernst (1814-1896)
    Leipzig
  - Curtius, Louise an Curtius, Ernst [Briefe], 1894-1896; Deutsches Literaturarchiv Marbach, Archiv; HS.2013.0024.00054; 2 Br. 3 Bl.
    Curtius, Louise (1857-1919); Curtius, Ernst (1814-1896)
    Thann
  - Gelzer, Heinrich an Curtius, Ernst [Briefe], 1894-1896; Deutsches Literaturarchiv Marbach, Archiv; HS.2013.0024.00055; 2 Br. 2 Bl.
    Gelzer, Heinrich (1847-1906); Curtius, Ernst (1814-1896)
    Jena
  - Kern, Otto an Curtius, Ernst [Briefe], 19.02.1892; Deutsches Literaturarchiv Marbach, Archiv; HS.2013.0024.00056; 4 Bl.
    Kern, Otto (1863-1942); Curtius, Ernst (1814-1896)
    Athen
  - Lewald, Fanny an Curtius, Ernst [Briefe], 12.02.1889; Deutsches Literaturarchiv Marbach, Archiv; HS.2013.0024.00057; 1 Bl.
    Lewald, Fanny; Curtius, Ernst (1814-1896)
  - Luise <Baden, Großherzogin> an Curtius, Ernst [Briefe], 1890-1896; Deutsches Literaturarchiv Marbach, Archiv; HS.2013.0024.00058; 3 Br. 3 Bl. diktiert
    Luise <Baden, Großherzogin> (1838-1923); Curtius, Ernst (1814-1896)
  - Erlach-Hindelbank, Sophie von an Curtius, Ernst [Briefe], 20.06.1896; Deutsches Literaturarchiv Marbach, Archiv; HS.2013.0024.00059; 2 Bl.
    Erlach-Hindelbank, Sophie von (1820-1912); Curtius, Ernst (1814-1896)
  - Müller, Friedrich Max an Curtius, Ernst [Briefe], 28.08.1885; Deutsches Literaturarchiv Marbach, Archiv; HS.2013.0024.00060; 1 Bl.
    Müller, Friedrich Max (1823-1900) [mutmaßlich]; Curtius, Ernst (1814-1896)
    Maloja
  - Noack, Ferdinand an Curtius, Ernst [Briefe], 26.02.1892; Deutsches Literaturarchiv Marbach, Archiv; HS.2013.0024.00061; 4 Bl. Mit 1 Beil.
    Noack, Ferdinand (1865-1931); Curtius, Ernst (1814-1896)
  - Unbekannte an Curtius, Ernst [Briefe], 1881-1896; Deutsches Literaturarchiv Marbach, Archiv; HS.2013.0024.00062; 15 Br. 1 Telegr. 21 Bl.
    Unbekannte; Curtius, Ernst (1814-1896)
    Berlin; Leipzig; Paris; Athen; Stuttgart; ohne Ort
  - Curtius, Ernst: Konvolut Urkunden und Zeugnisse [Dokumente], Deutsches Literaturarchiv Marbach, Archiv; HS.2013.0024.00063; 10 Bl. Mit 1 Abschr.
    Dokumente
  - Grimm, Herman: Worte Herman Grimms in der ersten Vorlesung nach des Vaters Tode. Nach Notizen von Charlotte Broicher. [Prosa. Reden und Vorträge], Deutsches Literaturarchiv Marbach, Archiv; HS.2013.0024.00064; 3 Bl. und 2 Bl. Vorl. in 2 Abschr.
    Grimm, Herman (1828-1901)
  - Unbekannt: Liste über Briefabgaben an Michael Bernays [Verschiedenes], Deutsches Literaturarchiv Marbach, Archiv; HS.2013.0024.00065; 1 Bl.
    Unbekannt
  - Lepsius, Dora an Unbekannt [Briefe], 1896; Deutsches Literaturarchiv Marbach, Archiv; HS.2013.0024.00066; 1 Bl.
    Lepsius, Dora (1854-1931) [mutmaßlich]; Unbekannt
  - Lepsius, Dora an Curtius, Friedrich [Briefe], 1896; Deutsches Literaturarchiv Marbach, Archiv; HS.2013.0024.00067; 2 Br.4 Bl.
    Lepsius, Dora (1854-1931); Curtius, Friedrich (1851-1933); Curtius, Louise (1857-1919)
  - Curtius, Dorothea an Curtius, Georg [Briefe], 06.05.1845; Deutsches Literaturarchiv Marbach, Archiv; HS.2013.0024.00068; 1 Bl. Mit 2 Bl. Abschr.
    Curtius, Dorothea; Curtius, Georg (1820-1885)
  - Curtius, Dorothea an Wattenbach, Sophie [Briefe], 06.10.1840; Deutsches Literaturarchiv Marbach, Archiv; HS.2013.0024.00069; 2 Bl. Mit 3 Bl. Abschr.
    Curtius, Dorothea; Wattenbach, Sophie
    Frankfurt am Main
  - Curtius, Friedrich an Curtius, Louise [Briefe], 1896[ca.]; Deutsches Literaturarchiv Marbach, Archiv; HS.2013.0024.00070; 6 Br. 6 Bl.
    Curtius, Friedrich (1851-1933) [mutmaßlich]; Curtius, Louise (1857-1919) [mutmaßlich]
  - Curtius, Friedrich an Gelzer, ... [Briefe], 1869-1871; Deutsches Literaturarchiv Marbach, Archiv; HS.2013.0024.00071; 7 Br. 30 Bl. Abschr.
    Curtius, Friedrich (1851-1933); Gelzer, ...
    Rochefort; Beaulieu; Heidelberg; Liebenstein
  - Curtius, Clara an Gelzer, Heinrich [Briefe], 1889-1897[ca.]; Deutsches Literaturarchiv Marbach, Archiv; HS.2013.0024.00072; 11 Br. 19 Bl.
    Curtius, Clara (1828-1900); Gelzer, Heinrich (1847-1906)
  - Curtius, Clara an Curtius, Louise [Briefe], ohne Datum; Deutsches Literaturarchiv Marbach, Archiv; HS.2013.0024.00073; 1 Bl
    Curtius, Clara (1828-1900) [mutmaßlich]; Curtius, Louise (1857-1919)
  - Curtius, Clara an Curtius, Georg [Briefe], 16.08.1856; Deutsches Literaturarchiv Marbach, Archiv; HS.2013.0024.00074; 2 Bl. Abschr.
    Curtius, Clara (1828-1900); Curtius, Ernst (1814-1896); Curtius, Georg (1820-1885)
    Göttingen
  - Curtius, Louise an Curtius, Friedrich [Briefe], 05.07.1909; Deutsches Literaturarchiv Marbach, Archiv; HS.2013.0024.00075; 2 Bl.
    Curtius, Louise (1857-1919); Curtius, Friedrich (1851-1933)
    Rohrbach
  - Dalberg, Karl Theodor Anton von an Unbekannt [Briefe], 21.04.1814; Deutsches Literaturarchiv Marbach, Archiv; HS.2013.0024.00076; 1 Bl.
    Dalberg, Karl Theodor Anton von (1744-1817) [mutmaßlich]; Unbekannt
    Regensburg
  - Erlach-Hindelbank, Greda von an Curtius, Ernst Robert [Briefe], 16.10.1903; Deutsches Literaturarchiv Marbach, Archiv; HS.2013.0024.00077; 1 Bl.
    Erlach-Hindelbank, Greda von (1858-1939); Curtius, Ernst Robert (1886-1956)
    Straßburg
  - Grimm, Herman an Luise <Baden, Großherzogin> [Briefe], 1896; Deutsches Literaturarchiv Marbach, Archiv; HS.2013.0024.00078; 2 Br. Abschr.
    Grimm, Herman (1828-1901) [mutmaßlich]; Luise <Baden, Großherzogin> (1838-1923)
  - Kern, Otto an Curtius, Ernst Robert [Briefe], 27.12.1937; Deutsches Literaturarchiv Marbach, Archiv; HS.2013.0024.00079; 1 Bl.
    Kern, Otto (1863-1942); Curtius, Ernst Robert (1886-1956)
    Halle
  - Schloezer, Kurd von an Curtius, Theodor [Briefe], 1844; Deutsches Literaturarchiv Marbach, Archiv; HS.2013.0024.00080; 1 Bl.
    Schloezer, Kurd von (1822-1894) [mutmaßlich]; Curtius, Theodor (1811-1889)
  - Wattenbach, Marie an Curtius, Louise [Briefe], 1895-1896; Deutsches Literaturarchiv Marbach, Archiv; HS.2013.0024.00081; 3 Br. 4 Bl.
    Wattenbach, Marie; Curtius, Louise (1857-1919) [mutmaßlich]
  - Unbekannte an Curtius, Friedrich [Briefe], 1891-1896[ca.]; Deutsches Literaturarchiv Marbach, Archiv; HS.2013.0024.00082; 2 Br. 1 Telegr. 1 Kt. 4 Bl.
    Unbekannte; Curtius, Friedrich (1851-1933)
  - Unbekannte an Unbekannte [Briefe], 1846-1933; Deutsches Literaturarchiv Marbach, Archiv; HS.2013.0024.00083; 6 Br. 7 Bl. Teilw. Abschr.
    Unbekannte; Unbekannte
    Berlin; Ham; ohne Ort
  - Unbekannt an Curtius, Louise [Briefe], 12.05.1896; Deutsches Literaturarchiv Marbach, Archiv; HS.2013.0024.00084; 1 Kt.
    Unbekannt; Curtius, Louise (1857-1919)
  - Verschiedene an Verschiedene [Briefe], 1833-1905; Deutsches Literaturarchiv Marbach, Archiv; HS.2013.0024.00085; 15 Br. 7 Kt. 26 Bl. Teilw. Abschr.
    Verschiedene; Verschiedene
    Berlin; Hamburg; Thann; ohne Ort
  - Richter, Werner: Friedrich III. Leben und Tragik des zweiten Hohenzollern-Kaisers [Prosa], Deutsches Literaturarchiv Marbach, Archiv; HS.2013.0024.00612; 5 Bl. Abschr.
    Richter, Werner
    Prosa
- A:Curtius-Picht°Curtius, Ernst Robert - [Kryptobestand, Teilnachlass], Deutsches Literaturarchiv Marbach, Archiv; Curtius, Ernst Robert (1886-1956); A:Curtius-Picht°Curtius, Ernst Robert
  Kryptobestand; Teilnachlass
  - Curtius, Ernst Robert: Gedanken. Bei Offenbarung Johannes 21,3-4 [Gedichte], Deutsches Literaturarchiv Marbach, Archiv; HS.2013.0024.00086; 4 Bl.
    Curtius, Ernst Robert (1886-1956)
  - Curtius, Ernst Robert: Ernestus Robertus Curtius [Verschiedenes], Deutsches Literaturarchiv Marbach, Archiv; HS.2013.0024.00087; 1 Bl.unvollst.
  - Curtius, Ernst Robert: Konvolut Abschriften [Verschiedenes], Deutsches Literaturarchiv Marbach, Archiv; HS.2013.0024.00088; 8 Bl.
  - Curtius, Ernst Robert an Curtius, Friedrich [Briefe], 1892; Deutsches Literaturarchiv Marbach, Archiv; HS.2013.0024.00089; 2 Br. 2 Bl.
    Curtius, Ernst Robert (1886-1956); Curtius, Friedrich (1851-1933)
  - Curtius, Ernst Robert an Picht, Georg [Briefe], 22.12.1929; Deutsches Literaturarchiv Marbach, Archiv; HS.2013.0024.00090; 2 Bl.
    Curtius, Ernst Robert (1886-1956); Picht, Georg (1913-1982)
    Bonn
  - Curtius, Ernst Robert an Unbekannt [Briefe], 03.01.1952; Deutsches Literaturarchiv Marbach, Archiv; HS.2013.0024.00091; 1 Bl.
    Curtius, Ernst Robert (1886-1956); Unbekannt
  - Calderón, Garcia an Curtius, Ernst Robert [Briefe], 1943; Deutsches Literaturarchiv Marbach, Archiv; HS.2013.0024.00092; 1 Br., 1 Kt. 2 Bl.
    Calderón, Garcia; Curtius, Ernst Robert (1886-1956)
    Bad Godesberg; Berlin-Charlottenburg
  - F. A. Brockhaus <Wiesbaden> an Curtius, Ernst Robert [Briefe], 24.05.1954; Deutsches Literaturarchiv Marbach, Archiv; HS.2013.0024.00093; 1 Bl.
    Körperschaften
    F. A. Brockhaus <Wiesbaden> (1953-1984)
    Wiesbaden
  - Hoffmann, E. an Curtius, Ernst Robert [Briefe], 1943-1947; Deutsches Literaturarchiv Marbach, Archiv; HS.2013.0024.00094; 1 Br., 1 Kt. 2 Bl.
    Hoffmann, E.; Curtius, Ernst Robert (1886-1956)
    Heidelberg
  - Hübinger, Paul an Curtius, Ernst Robert [Briefe], 12.04.1944; Deutsches Literaturarchiv Marbach, Archiv; HS.2013.0024.00095; 1 Bl.
    Hübinger, Paul; Curtius, Ernst Robert (1886-1956)
    Koblenz
  - Jolas, Eugene an Curtius, Ernst Robert [Briefe], 25.04.1929; Deutsches Literaturarchiv Marbach, Archiv; HS.2013.0024.00096; 1 Bl.
    Jolas, Eugene (1894-1952); Curtius, Ernst Robert (1886-1956)
    Paris
  - Mühlmeister, Albert an Curtius, Ernst Robert [Briefe], 10.06.1952; Deutsches Literaturarchiv Marbach, Archiv; HS.2013.0024.00097; 1 Kt.
    Mühlmeister, Albert; Curtius, Ernst Robert (1886-1956)
    Hannover
  - Panzer, Friedrich an Curtius, Ernst Robert [Briefe], 1950; Deutsches Literaturarchiv Marbach, Archiv; HS.2013.0024.00098; 1 Bl.
    Panzer, Friedrich (1870-1956); Curtius, Ernst Robert (1886-1956)
  - Saxl, Fritz an Curtius, Ernst Robert [Briefe], 19.03.1932; Deutsches Literaturarchiv Marbach, Archiv; HS.2013.0024.00099; 1 Bl.
    Saxl, Fritz (1890-1948); Curtius, Ernst Robert (1886-1956)
    Hamburg
  - Schieffer, ... an Curtius, Ernst Robert [Briefe], 02.05.1948; Deutsches Literaturarchiv Marbach, Archiv; HS.2013.0024.00100; 1 Bl.
    Schieffer, ...; Curtius, Ernst Robert (1886-1956)
    Universität <Mainz>
    Mainz
  - Smend, Rudolf an Curtius, Ernst Robert [Briefe], 1943; Deutsches Literaturarchiv Marbach, Archiv; HS.2013.0024.00101; 2 Br. 2 Bl.
    Smend, Rudolf (1882-1975); Curtius, Ernst Robert (1886-1956)
  - Universitätsbibliothek <Bonn> an Curtius, Ernst Robert [Briefe], 21.01.1952; Deutsches Literaturarchiv Marbach, Archiv; HS.2013.0024.00102; 1 Bl.
    Universitätsbibliothek <Bonn>
  - Unbekannte an Curtius, Ernst Robert [Briefe], 1938-1951; Deutsches Literaturarchiv Marbach, Archiv; HS.2013.0024.00103; 2 Br. 4 Bl. Teilw. Kopie, unvollst.
    Unbekannte; Curtius, Ernst Robert (1886-1956)
    Köln-Klettenberg; Versailles
  - Curtius, Ernst Robert: Ausweis mit Foto [Dokumente], Deutsches Literaturarchiv Marbach, Archiv; HS.2013.0024.00104; 1 Bl. Fragment
  - Curtius, Ernst Robert: Akademischer Lebenslauf [Verschiedenes. Autobiografisches], Deutsches Literaturarchiv Marbach, Archiv; HS.2013.0024.00105; 1 Bl.
    Curtius, Ernst Robert (1886-1956); Curtius, Ernst Robert (1886-1956)
  - Hocke, Gustav René: Rheinisches Europäertum. Zum 10. Todestag von Ernst Robert Curtius von Dr. Gustav René Hocke [Prosa], Deutsches Literaturarchiv Marbach, Archiv; HS.2013.0024.00106; 19 Bl.
    Hocke, Gustav René (1908-1985)
    Westdeutscher Rundfunk Köln (1956-)
  - Hocke, Gustav René: Dr. Michael Frhr. Marschall von Bieberstein: Einführung zum Vortrag "Rom und Europa" [Prosa. Reden und Vorträge], Deutsches Literaturarchiv Marbach, Archiv; HS.2013.0024.00107; 3 Bl.
  - Wilken, ...: Trauerrede für Irmgard Sepmeier [Prosa. Reden und Vorträge], Deutsches Literaturarchiv Marbach, Archiv; HS.2013.0024.00108; 2 Bl.
    Wilken, ...
  - Curtius, Ilse an ..., Eva [Briefe], ohne Datum; Deutsches Literaturarchiv Marbach, Archiv; HS.2013.0024.00109; 1 Bl.
    Curtius, Ilse (1907-2002); ..., Eva
  - Jolas, Eugene an Rychner, Max [Briefe], 19.04.1929; Deutsches Literaturarchiv Marbach, Archiv; HS.2013.0024.00110; 1 Bl.
    Jolas, Eugene (1894-1952); Rychner, Max (1897-1965)
  - Picht, Greda an Curtius, Ilse [Briefe], 1951-1965[ca.]; Deutsches Literaturarchiv Marbach, Archiv; HS.2013.0024.00111; 16 Br. 16 Bl.
    Picht, Greda (1889-1971); Curtius, Ilse (1907-2002)
    Hinterzarten; Kressbronn; ohne Ort
  - Picht, Werner an Curtius, Ilse [Briefe], 04.02.1942; Deutsches Literaturarchiv Marbach, Archiv; HS.2013.0024.00112; 1 Bl.
    Picht, Werner (1887-1965); Curtius, Ilse (1907-2002)
  - Sepmeier, Irmgard an Faulhaber, Doris [Briefe], 13.05.1981; Deutsches Literaturarchiv Marbach, Archiv; HS.2013.0024.00113; 1 Bl. Abschr.
    Sepmeier, Irmgard; Faulhaber, Doris
  - Tobler, Adolf an Becker, A. [Briefe], 28.11.1907; Deutsches Literaturarchiv Marbach, Archiv; HS.2013.0024.00114; 1 Bl.
    Tobler, Adolf (1835-1910); Becker, A.
  - Verschiedene an Curtius, Ilse [Briefe], 1966-1987; Deutsches Literaturarchiv Marbach, Archiv; HS.2013.0024.00115; 6 Br., 1 Kt. 7 Bl. Mit 1 Umschl. Mit 1 Beil.
    Verschiedene; Curtius, Ilse (1907-2002)
    Sankt Augustin; Karlsruhe; La Bâtie
  - Weber, Max an Unbekannt [Briefe], 12.01.1912; Deutsches Literaturarchiv Marbach, Archiv; HS.2013.0024.00116; 2 Bl.
    Weber, Max (1864-1920); Unbekannt
  - Verschiedene: Konvolut Todesanzeigen und Trauerdanksagungen [Dokumente], Deutsches Literaturarchiv Marbach, Archiv; HS.2013.0024.00117; 6 Bl.
- A:Curtius-Picht°Curtius, Friedrich - [Kryptobestand, Nachlass], Deutsches Literaturarchiv Marbach, Archiv; Curtius, Friedrich (1851-1933); A:Curtius-Picht°Curtius, Friedrich
  - Curtius, Friedrich: Rücktrittserklärung vom Amt des Präsidenten des Direktoriums der Kirche A.K. [Prosa], Deutsches Literaturarchiv Marbach, Archiv; HS.2013.0024.00118; 3 Bl.
    Curtius, Friedrich (1851-1933)
  - Curtius, Friedrich: Konvolut Abschriften [Verschiedenes. Mitschriften], Deutsches Literaturarchiv Marbach, Archiv; HS.2013.0024.00119; 2 Bl.
    Verschiedenes; Mitschriften
  - Curtius, Friedrich an Picht, Greda [Briefe], 1895-1910; Deutsches Literaturarchiv Marbach, Archiv; HS.2013.0024.00120; 10 Br., 2 Kt. 13 Bl.
    Curtius, Friedrich (1851-1933); Picht, Greda (1889-1971)
    Bad Gastein; Straßburg; Zürich; Baden-Baden; Baden (Aargau)
  - Curtius, Friedrich an Picht, Greda [Briefe], 1912-1914; Deutsches Literaturarchiv Marbach, Archiv; HS.2013.0024.00121; 22 Br., 3 Kt. 25 Bl.
    Berlin; Straßburg; ohne Ort
  - Curtius, Friedrich an Picht, Greda [Briefe], 1915; Deutsches Literaturarchiv Marbach, Archiv; HS.2013.0024.00122; 12 Br. 12 Bl.
    Baden-Baden; Berlin; Thann; Göttingen; Heidelberg; Hann. Münden
  - Curtius, Friedrich an Picht, Greda [Briefe], 1916-1917; Deutsches Literaturarchiv Marbach, Archiv; HS.2013.0024.00123; 24 Br. 25 Bl. Mit 1 Beil.
    Bonn; Heidelberg; Sasbachwalden
  - Curtius, Friedrich an Picht, Greda [Briefe], 1918; Deutsches Literaturarchiv Marbach, Archiv; HS.2013.0024.00124; 13 Br., 1 Kt. 14 Bl.
    Heidelberg; Berlin; Dresden
  - Curtius, Friedrich an Picht, Greda [Briefe], 1919; Deutsches Literaturarchiv Marbach, Archiv; HS.2013.0024.00125; 14 Br., 1 Telegr., 1 Kt. 16 Bl.
    Berlin; Heidelberg; Basel; Baden (Aargau); Oberhofen